# 费用化的研发成果对外投资的会计处理

提问人：flyingzhao1206 时间：2021-02-10 17:26:49
某公司进行研发，不符合资本化条件，形成了专利，但是研发支出全部费用化了。之后公司用该专利对外投资，取得另一个公司的股权，并派驻了董事，该长期股权投资的投资成本应如何确定？是否适用非货币性资产交换准则？
谢谢！

回答人：chenyiwei
可参考：《瑞华研究 2010 ～ 2019 汇编》之“问题1-2-15（以非货币性资产出资设立子公司或对子公司增资的问题——以账面价值为零的无形资产出资）”。